【裁判字號】    99,易,2364
【裁判日期】    990929
【裁判案由】    毒品危害防制條例
【裁判全文】
臺灣板橋地方法院刑事判決              99年度易字第2364號
公  訴  人  臺灣板橋地方法院檢察署檢察官
被      告  甲○○
上列被告因毒品危害防制條例案件，經檢察官提起公訴（99年度
毒偵字第5123號），本院依簡式審判程序判決如下：
    主  文
甲○○施用第二級毒品，累犯，處有期徒刑陸月，如易科罰金，
以新臺幣壹仟元折算壹日。扣案甲基安非他命貳包驗餘淨重共計
零點伍伍伍捌公克均沒收銷燬之；上開甲基安非他命之外包裝袋
貳只均沒收。
    事  實
一、甲○○前因施用毒品案件，經本院以93年度毒聲字第1895號
    裁定送觀察、勒戒後，認無繼續施用毒品之傾向，而於民國
    94年2 月21日執行完畢釋放出所，並由臺灣板橋地方法院檢
    察署檢察官以94年度毒偵緝字第24號為不起訴處分確定。惟
    其於上開觀察、勒戒執行完畢釋放後五年內，復因於95年4
    月19日施用第二級毒品案件，經本院以95年度簡字第5014號
    刑事簡易判決判處有期徒刑四月確定。
二、甲○○前因施用第二級毒品案件，經本院以96年度簡字第29
    59號刑事簡易判決判處有期徒刑四月確定；又因施用第二級
    毒品案件，經本院以96年度簡字第2995號刑事簡易判決判處
    有期徒刑四月，減為有期徒刑二月確定；嗣經本院以96年度
    聲減字第6848號裁定就前案件減為有期徒刑二月，並與後案
    件定執行刑為有期徒刑三月又十五日確定。另因持有（起訴
    書誤載為施用）第一級毒品、施用第二級毒品案件，經本院
    以96年度訴字第3010號刑事判決分別判處有期徒刑三月、六
    月確定；又因施用第一級毒品案件，經本院以96年度訴字第
    3004號刑事判決判處有期徒刑八月確定；復因施用第二級毒
    品案件，先後經本院以96年度簡字第7578號、97年度簡字第
    1529號刑事簡易判決各判處有期徒刑六月確定；上開五案件
    嗣經本院以98年度聲字第1545號裁定應執行有期徒刑二年二
    月確定。前述各罪刑經接續執行後，於98年12月11日縮短刑
    期假釋出監，並付保護管束，嗣於99年3 月22日保護管束期
    滿，未經撤銷假釋視為執行完畢。
三、詎甲○○仍不知悛悔，復基於施用第二級毒品甲基安非他命
    之犯意，於99年6 月15日下午1 、2 時許，在臺北縣新店市
    中央橋附近公園之廁所內，以將甲基安非他命粉末置於錫箔
    紙上，再於其下方點火燒烤產生煙霧後加以吸用之方式，非
    法施用甲基安非他命一次。嗣於99年6 月16日晚間9 時20分
    許，在臺北縣中和市○○路○段242 巷口為警查獲，並當場
    扣得甲基安非他命二包（驗餘淨重共計0.5558公克）；另經
    警採其尿液送驗後，呈甲基安非他命類陽性反應，而悉上情
    。
四、案經臺北縣政府警察局中和第一分局報請臺灣板橋地方法院
    檢察署檢察官偵查起訴。
    理  由
一、本件被告甲○○所犯係死刑、無期徒刑、最輕本刑為三年以
    上有期徒刑以外之罪，其於準備程序中就被訴事實為有罪之
    陳述，經法官告知簡式審判程序之旨，並聽取公訴人及被告
    之意見後，本院業已於99年9 月15日依刑事訴訟法第273 條
    之1 第1 項之規定當庭裁定進行簡式審判程序，合先敘明。
二、前揭事實業據被告於偵查及本院審理中均供承不諱，而其於
    上開時、地為警查獲後所採尿液，經送臺灣檢驗科技股份有
    限公司以EIA 酵素免疫分析法初步檢驗，再以GC/MS 氣相層
    析質譜儀法確認檢驗結果，確均呈甲基安非他命類陽性反應
    乙節，亦有該公司99年7 月7 日、編號：UL/2010/60568 號
    濫用藥物檢驗報告、姓名及代碼對照表各一紙附卷可稽，暨
    毒品甲基安非他命二包扣案可資佐證。前揭扣案毒品經送鑑
    定後，確實均含有甲基安非他命成分等情，復有交通部民用
    航空局航空醫務中心99年7 月15日航藥鑑字第0994565 號毒
    品鑑定書一份在卷可按，被告之自白既有上開證據足資補強
    ，應堪信為真實。據此，本案事證明確，被告犯行堪以認定
    。
三、經查被告前因施用毒品案件，經本院以93年度毒聲字第1895
    號裁定送觀察、勒戒後，認無繼續施用毒品之傾向，而於94
    年2 月21日執行完畢釋放出所，並由臺灣板橋地方法院檢察
    署檢察官以94年度毒偵緝字第24號為不起訴處分確定。惟其
    於上開觀察、勒戒執行完畢釋放後五年內，復因於95年4 月
    19日施用第二級毒品案件，經本院以95年度簡字第5014號刑
    事簡易判決判處有期徒刑四月確定等情，有上開判決書及臺
    灣高等法院被告前案紀錄表各一份在卷可按。被告既曾於因
    施用毒品案件而經觀察、勒戒執行完畢釋放後之五年內，再
    犯毒品危害防制條例第10條第2 項所定之施用第二級毒品罪
    ，並經法院判刑確定，即屬「五年內再犯」之情形，再犯率
    甚高，原所實施之觀察、勒戒已無法收其實效，此次再犯上
    開條例第10條第2 項之罪，即應依上開條例第23條第2 項之
    規定逕予論罪科刑。
四、論罪科刑部分：
(一)按甲基安非他命係毒品危害防制條例第2 條第2 項第2 款所
    定之第二級毒品，故核被告所為，係犯上開條例第10條第2
    項之施用第二級毒品罪。其為施用第二級毒品甲基安非他命
    而持有之行為，為其施用之高度行為所吸收而不另論罪。
(二)被告前因施用第二級毒品案件，經本院以96年度簡字第2959
    號刑事簡易判決判處有期徒刑四月確定；又因施用第二級毒
    品案件，經本院以96年度簡字第2995號刑事簡易判決判處有
    期徒刑四月，減為有期徒刑二月確定；嗣經本院以96年度聲
    減字第6848號裁定就前案件減為有期徒刑二月，並與後案件
    定執行刑為有期徒刑三月又十五日確定。另因持有第一級毒
    品、施用第二級毒品案件，經本院以96年度訴字第3010號刑
    事判決分別判處有期徒刑三月、六月確定；又因施用第一級
    毒品案件，經本院以96年度訴字第3004號刑事判決判處有期
    徒刑八月確定；復因施用第二級毒品案件，先後經本院以96
    年度簡字第7578號、97年度簡字第1529號刑事簡易判決各判
    處有期徒刑六月確定；上開五案件嗣經本院以98年度聲字第
    1545號裁定應執行有期徒刑二年二月確定。前述各罪刑經接
    續執行後，於98年12月11日縮短刑期假釋出監，並付保護管
    束，嗣於99年3 月22日保護管束期滿，未經撤銷假釋視為執
    行完畢乙節，有上開被告前案紀錄表一份在卷可按，其受有
    期徒刑執行完畢後五年內，故意再犯本件有期徒刑以上之罪
    ，為累犯，應依刑法第47條第1 項之規定加重其刑。
(三)本院爰審酌被告前已有因施用毒品而經觀察、勒戒及多次論
    罪科刑之紀錄，業如上述，猶再犯本件施用毒品犯行，可徵
    其悔意不深，遠離毒品之意志薄弱，惟其施用毒品係自戕行
    為，對他人法益尚無具體危害，及其施用毒品之動機，暨犯
    罪後坦承犯行之態度等一切情狀，量處如主文所示之刑，並
    諭知易科罰金之折算標準，以資懲儆。
(四)扣案甲基安非他命二包內之甲基安非他命（驗餘淨重共計0.
    5558公克）係第二級毒品，不問屬於犯人與否，均應依毒品
    危害防制條例第18條第1 項前段規定宣告沒收銷燬之。至盛
    裝上開甲基安非他命之外包裝袋二只，有防制毒品裸露、潮
    濕及便於攜帶之功能，均係被告所有供犯本件施用毒品犯行
    所用之物，業據其供承在卷，爰併依刑法第38條第1 項第2
    款之規定沒收之。
據上論斷，應依刑事訴訟法第273 條之1 第1 項、第299 條第1
項前段，毒品危害防制條例第10條第2 項、第18條第1 項前段，
刑法第11條前段、第47條第1 項、第41條第1 項前段、第38條第
1 項第2 款，判決如主文。
本案經檢察官陳旭華到庭執行職務。
中    華    民    國    99    年    9     月    29    日
                  刑事第九庭  法  官 張紹省
以上正本證明與原本無異
如不服本判決應於送達後十日內向本院提出上訴狀。
                              書記官 周雅玲
中    華    民    國    99    年    9     月    29    日
附錄本案論罪科刑法條全文：
毒品危害防制條例第10條第2項
施用第二級毒品者，處三年以下有期徒刑。

司法院資訊處製作；財團法人民間司法改革基金會備份。
